# 安全费科目调整是否应该作为会计差错更正

提问人：沙漠旅者 时间：2016-10-27 10:10:51
陈版主，该公司为工程施工企业，收入按照已完工成本占完工总成本的比例进行计算，安全生产费根据收入计提，所以如果把安全生产费计入成本，这就是和“鸡生蛋，蛋生鸡”的故事一样的死循环，所以企业将计提的安全生产费用计入管理费用。根据《财政部关于印发企业会计准则解释第 3 号的通知》（财会[2009]8号）第三条规定，高危行业企业按照国家规定提取的安全生产费，应当计入相关产品的成本或当期损益。所以我们认为计入当期损益应该也是可以的。根据《企业安全生产费用提取和使用管理办法》第三天规定“本办法所称安全生产费用（以下简称安全费用）是指企业按照规定标准提取在成本中列支，专门用于完善和改进企业或者项目安全生产条件的资金”。监管机构要求企业对安全生产费用进行调整，将安全生产费计入施工成本。 请问陈版主，该调整是否需要按照会计差错更正进行处理？如果按会计差错更正处理，是否需要追溯调整？

回答人：chenyiwei
施工企业将安全生产费直接记入管理费用的做法构成了会计差错，是否需追溯重述前期报表则取决于该差错的影响重大性以及追溯重述是否切实可行。